【裁判字號】    88,訴,1348
【裁判日期】    890203
【裁判案由】    毒品危害防制條例
【裁判全文】
臺灣臺南地方法院刑事判決                        八十八年度訴字第一三四八號
    公  訴  人  臺灣台南地方法院檢察署檢察官
    被      告  乙○○
    選任辯護人  許安德利
                許世
右列被告因毒品危害防制條例案件，經檢察官提起公訴 (八十八年度偵字第四八八七
號)，本院判決如左：
    主  文
乙○○轉讓第二級毒品，處有期徒刑拾月。緩刑伍年。
    事  實
一、乙○○於民國八十七年十一月間某日在台南縣永康市「立人駕訓班」前，轉讓第
    二級毒品安非他命一包予甲○○施用，嗣甲○○於八十七年十二月十九日因施用
    安非他命經警查獲供出上情。
二、案經台南縣警察局移送台灣台南地方法院檢察署檢察官偵查起訴。
    理  由
一、右揭事實，業據被告乙○○於本院審理中坦承不諱，核與證人甲○○證述情節相
    符，其自白核與事實相符，事證明確，被告犯行洵堪認定。
二、核被告乙○○所為，係犯毒品危害防制條例第八條第二項轉讓第二級毒品罪。爰
    審酌被告犯罪之動機、目的、手段、所生危害及犯後態度良好等一切情狀，量處
    如主文所示之刑，以資懲儆。又被告前未曾受過有期徒刑以上刑之宣告，此有台
    灣高等法院被告全國前案紀錄表一紙在卷可證，其一時失慮因證人甲○○索討安
    非他命始予轉讓一小包而罹刑章，經此科刑之教訓，當知所警惕而無再犯之虞，
    本院認其受刑之宣告以暫不執行為適當，爰併宣告緩刑五年。被告轉讓給證人甲
    ○○第二級毒品安非他命一小包，證人甲○○於本院八十八年十二月三十日調查
    中供稱已分三次施用殆盡，該安非他命即已滅失，自無庸諭知沒收，併此敘明。
三、公訴意旨略以被告乙○○意圖營利，於民國八十七年十一月一日在台南縣永康市
    「立人駕訓班」前，以新台幣一千元之價格，販賣第二級毒品安非他命一包予甲
    ○○施用，嗣甲○○於八十七年十二月十九日因施用安非他命經警查獲，於警訊
    中供出上情，經警循線查獲，因認被告涉犯毒品危害防制條例第四條第二項之罪
    嫌。按犯罪事實應依證據認定之，無證據不得推定其犯罪事實，刑事訴訟法第一
    百五十四條定有明文，又按認定不利於被告之事實，須依積極證據，苟積極證據
    不足為不利於被告事實之認定時，即應為有利於被告之認定，更不必有何有利證
    據（最高法院三十年上字第八一六號判例參照）。訊據被告乙○○堅詞否認前開
    犯行，辯稱伊係將安非他命送甲○○施用並非販賣等語。經查，本件公訴人認為
    被告涉嫌販賣安非他命予甲○○施用，主要係憑證人甲○○警訊（卷內尚缺筆錄
    ）之供述，然證人甲○○於偵查中即翻異前供稱係被告無償贈與前開安非他命供
    其施用等情，復於本院八十八年十二月三十日調查中亦為相同之供述，再者，警
    方據甲○○為安非他命來源之供述，並未向檢察官聲請搜索票，前往被告住處或
    可能存有犯罪證據之處所實施搜索，此觀警卷相關筆錄之記載，即甚明瞭，從而
    未有任何安非他命或供販賣安非他所用工具扣案足以佐證，故憑證人甲○○警訊
    之供述，能否認定被告販賣安非他命之犯行，誠有疑問。綜上，被告被訴販賣安
    非他命之犯行，應屬不能證明。此外，本院復查無其他積極證據足以證明被告有
    前開犯行，本應為無罪之諭知，惟此部分與前開論罪科刑之事實，係實質上一罪
    關係，爰不另為無罪之諭。
據上論斷，應依刑事訴訟法第二百九十九條第一項前段，毒品危害防制條例第八條第
二項，刑法第十一條前段、第七十四條第一款，判決如主文。
中    華    民    國      八十九      年      二      月      三      日
                                  臺灣臺南地方法院刑事第三庭
                                          法  官
右正本證明與原本無異。
如不服本判決，應於判決送達後十日內，向本院提出上訴狀。
                                          書記官
中    華    民    國      八十        年              月              日


司法院資訊處製作；財團法人民間司法改革基金會備份。
